臺灣高等法院刑事判決　　　　　　　　95年度上易字第2578號
上　訴　人
即　被　告　丁○○
上列上訴人因竊盜等案件，不服臺灣板橋地方法院95年度易字第
1358號，中華民國95年9月12日第一審判決（起訴案號：臺灣板
橋地方法院檢察署95年度偵字第5344號），提起上訴，本院判決
如下：
    主  文
上訴駁回。
    事  實
一、丁○○係址設於臺北縣三峽鎮○○路四十六號一樓之「７－
    便利商店冠綸店（以下簡稱冠綸店，負責人江智俊）」店
    員，丙○○則為該店離職員工。丁○○利用其自民國九十四
    年十一月十三日晚間十一時許起至翌日上午七時許止獨自在
    店內值大夜班之機會，於九十四年十一月十四日凌晨零時五
    十分許，以電話告知丙○○其已打開冠綸店二樓之保險櫃，
    要求丙○○前往該處竊取新臺幣（下同）二十萬元後二人平
    分，屆時伊將在店內後方之飲料櫃旁工作，以避免遭監視錄
    影器拍攝等語，丙○○因缺錢花用，遂允諾照辦，丁○○、
    丙○○即基於為自己不法所有之犯意聯絡，由丙○○情商尚
    不知其等竊盜計劃之戊○○，騎乘機車搭載丙○○前往冠綸
    店，丙○○再獨自進入該處二樓，從丁○○已事先開啟、非
    屬丁○○業務持有範圍之保險櫃內，依丁○○先前在電話中
    之指示，竊取該店所有之現金二十萬元得手，並立即在冠綸
    店門外將其中十萬元交付丁○○。戊○○、丙○○離去後，
    丁○○因擔心冠綸店一、二樓監視錄影器連結之電腦主機（
    該電腦主機係由江智俊自行裝設）內存有不利於伊之證據，
    遂於數分鐘後，再次以電話聯繫丙○○前來將電腦主機毀棄
    ，丁○○、丙○○遂另起毀棄他人物品之犯意聯絡，由丙○○商請不知情之戊○○騎乘機車搭載丙○○，再度前往冠綸
    店後，丙○○獨自進入店內將上開電腦主機搬走，丟棄在臺
    北縣三峽鎮長福橋下，該電腦主機因此毀損無法使用，足生
    損害於江智俊。事後戊○○、丙○○隨即一起返回臺北縣三
    峽鎮某處之甲○○○○○，戊○○斯時已知丙○○所持有之
    十萬元，係其犯竊盜罪所得之贓款，竟仍基於收受贓物之犯
    意，於前開ＫＴＶ廁所內，收受其中九千元（丙○○共同竊
    盜部分，經臺灣板橋地方法院判處有期徒刑肆月，又共同毀
    棄他人之電腦主機，足以生損害於他人部分，處有期徒刑貳
    月，緩刑貳年確定；戊○○收受贓物部分，經臺灣板橋地方
    法院判處拘役伍拾日，緩刑貳年確定）。嗣於九十四年十
　　一月十四日凌晨四時許，丁○○通知江俊智冠綸店內發生竊
  　案，經報警處理，始循線查悉上情。
二、案經江俊智訴由臺北縣政府警察局三峽分局移送臺灣板橋地
    方法院檢察署檢察官偵查起訴。
    理  由
壹、程序部分：
    按「被告以外之人於偵查中向檢察官所為之陳述，除顯有不
    可信之情況者外，得為證據。」，刑事訴訟法第一百五十九
    條之一第二項定有明文。本件同案被告丙○○、戊○○於偵
    查向檢察官所為之陳述，核與其二人嗣於原審中經以證人身
    分具結後所為之陳述大致相符，顯並無不可信之情況，依前
    開規定，其二人於偵查中所為之供述自有證據能力，合先敘
    明。
貳、實體部分：
一、上訴人即被告之供述與辯解：
    被告丁○○未於本院審理期日到庭，據其以前陳述，承認案
    發當時伊係冠綸店店員，獨自在店內值班等情，惟矢口否認
    犯罪，辯稱：伊並未通知被告丙○○前來竊取二十萬元或毀
    棄電腦主機，伊對被告丙○○之行為並不知情，並無共同犯
    罪之犯意聯絡，被告丙○○係為減輕自己罪責才把伊牽扯進
    來云云。
二、認定犯罪事實所憑之證據及理由：
  (一)同案被告丙○○於九十四年十一月十四日凌晨零時五十分許
    ，前往冠綸店偷走二樓保險櫃內之現金二十萬元，離去後不
    久再次回到冠綸店內，搬走一、二樓監視錄影器連結之電腦
    主機，毀棄於臺北縣三峽鎮長福橋下，隨後同案被告戊○○
    於臺北縣三峽鎮某處之甲○○○○○廁所內，收受同案被告
    丙○○竊得之贓款九千元等事實，業據同案被告丙○○、戊○○於偵查及原審準備程序、審理時均自白不諱，核與證人
    即告訴人江俊智於原審審理時證述之情節相符，並有被告丁○○、同案被告丙○○、戊○○均不爭執證據能力而同意引
    用之贓物認領保管單二紙、監視錄影畫面翻拍照片三張在卷
    可稽（見偵查卷第二十四頁、第二十五頁、第四十頁、第四
    十一頁），堪予認定。故就被告丙○○、戊○○二人之犯行
    ，事證已臻明確。
  (二)同案被告丙○○於原審九十五年八月二十九日審理時，復以
    證人身分具結證述：「（九十四年十一月十四日凌晨你為何
    會到本案的超商？）因為那天晚上被告郭（指被告丁○○）
    打電話給我，當時我人在三峽甲○○○○○，他在電話中問
    我缺不缺錢，然後要我到冠綸店的保險櫃拿錢，他說他已經
    把保險櫃打開，要我假裝是上廁所，直接上去拿錢。」、「
    （你約幾點到冠綸店？）我忘了是幾點，我到達後就假裝向
    郭借廁所，郭就讓我上樓，我到保險櫃拿了錢之後，下樓在
    冠綸店的門口處，郭要我拿十萬元給他。」、「（你拿十萬
    元給他，他是放在哪裡？）郭把錢放在制服的口袋。」、「
    （你有無問郭店內有監視器怎麼辦？）是在我拿完錢回到Ｋ
    ＴＶ後，被告郭又打電話給我，他說監視器會錄到我，叫我
    去把監視器的主機丟掉。」、「（郭打電話叫你把監視器主
    機丟掉，是在你偷完二十萬元後多久的事？）五分鐘。」等
    語明確，核與其先前在九十五年八月十日原審訊問時陳稱：
    「... 郭在電話裡問我是不是缺錢，我說是，他就說他要把
    店裡的保險櫃打開，叫我去拿二十萬元，叫我拿到之後，給
    他十萬元，並說到了店裡時，要我假裝借廁所，他會在店的
    後面補水，這樣攝影機就照不到他。二十萬元及十萬元的金
    額都是丁○○講的。」、「我請戊○○騎車載我過去，到了
    店裡，郭就叫我趕快上去，我到了二樓，保險櫃已經打開了
    ，保險櫃裡總共有多少錢，我不知道，但郭說一疊是十萬元
    ，叫我拿二疊。... 我拿到錢之後就下樓，郭叫我到門外，
    把十萬元交給他。」及「我把錢給丁○○，並和戊○○騎車
    離開後，郭又打電話給我，叫我把攝影機的電腦主機搬走，
    然後丟在河裡面，說不要讓店長找到主機。」之情節相符。
    證人丙○○上開證詞業經具結程序之擔保，並賦予被告丁○○反對詰問之權利，而證人即同案被告丙○○所言與先前之
    供述內容一致，並無前後矛盾之瑕疵可指，且就自己之竊盜
    、毀棄犯行始終坦承不諱，未見增、刪、隱匿以求免責之情
    形，當無胡亂指摘被告丁○○反自陷偽證罪責之理，足認證
    人丙○○上開證詞為真實可採。
  (三)又被告丁○○所使用之乙○○○號碼為000000000
    0號，同案被告丙○○則使用0000000000號乙○○○，此節業據被告丁○○自承在卷，並經被告丙○○陳稱
    明確。經查，被告丁○○使用之0000000000號乙○○○，在九十四年十一月十四日凌晨零時四十四分許之前
    ，未見任何與同案被告丙○○之通話紀錄，惟自凌晨零時四
    十四分許起至同日凌晨三時三十三分許止，即有十多次發話
    給同案被告丙○○之紀錄，且其中零時四十四分許之通話時
    間長達三百三十二秒，零時五十一分許之通話時間亦有一百
    九十七秒，此有被告丁○○不爭執證據能力而同意引用之通
    聯調閱查詢單一份附卷可稽（見偵查卷第二十六頁至第三十
    四頁），益見證人即同案被告丙○○所稱：是被告丁○○主
    動打電話給伊，要伊假借上廁所名義，到冠綸店之保險櫃內
    偷取二十萬元後均分等情，乃信而有徵。被告丁○○先於偵
    查中辯稱：「丙○○十三日晚上十一點多的時候打我的00
    00000000號電話給我，問我說我在做什麼，我說我
    在上班，她就說她現在在好樂迪唱歌，那地方很吵待會要過
    來找我...。」云云（見偵查卷第四十九頁），嗣又改口稱
    ：伊是因為看到手機上有丙○○之未接來電顯示，才回撥給
    丙○○云云（見偵查卷第五十頁），其供詞先後已有不一；
    況依上開通聯調閱查詢單之內容顯示，在被告丁○○於九十
    四年十一月十四日凌晨零時四十四分許發話給同案被告丙○○之前，並無任何同案被告丙○○以0000000000
    號乙○○○發話給被告丁○○之紀錄，且自該日凌晨零時四
    十四分許起，被告丁○○對丙○○之發話不止一通，如僅係
    單純回撥丙○○之未接來電，何以竟需在短時間內多次發話
    給丙○○？堪認被告丁○○上開所辯，洵屬事後卸責之詞，
    無足憑信。
  (四)證人戊○○亦於原審審理時具結證述：「她（指同案被告丙○○）說有一個人要給她錢，叫我載她過去，載她去她以前
    上班的便利商店。到達後，張叫我在外面等她。」、「我等
    了十幾分鐘，我進入店內假裝要買飲料，郭站在飲料櫃旁，
    與張在交談，但談話內容我沒有聽到，我就又走回外面等，
    沒有注意到他們繼續在做什麼事情。約隔了十幾分鐘後，我
    看到張走出來，... 郭也有出來，兩個人在店門口約三公尺
    處交談了三、四分鐘，我沒有注意看郭有什麼動作，因為當
    時我有點醉。」、「回到ＫＴＶ後約十幾分鐘，... 張叫我
    再載她回冠綸店，她說要拿東西，這次我還是在門口等，..
    . 沒隔很久，張就抱著電腦主機出來，... 張叫我載她去長
    福橋，張抱著主機在橋上，後來她回來手上就沒有主機，我
    們就再回到ＫＴＶ。」、「我第一次載張到冠綸店，張出來
    時，有和郭交談，郭當時坐在摩托車上，我有看到他口袋裡
    有千元鈔，但我不確定數量。」等情綦詳，核與證人丙○○
    證稱之情節相符，益徵證人丙○○並無胡亂指摘之情形，被
    告丁○○確實有與丙○○共同竊盜及毀棄電腦主機之犯行，
    堪予認定。
  (五)再者，證人即冠綸店負責人江智俊於原審審理時，另具結證
    述：當天晚上是丁○○一人值班，二樓保險櫃有上鑰匙鎖，
    但鑰匙都放在辦公室的文具櫃裡，被告丁○○知道鑰匙放在
    那裡等語明確，足認被告丁○○確實有能力先行打開冠綸店
    二樓之保險櫃，且可知悉當日保險櫃內之現金數額，故證人
    丙○○所稱：被告丁○○說已打開保險櫃，要伊去偷二十萬
    元後二人均分乙節，顯非憑空捏造。證人江智俊復證稱：「
    （店內有無客人來店的答鈴聲響？）主機在失竊前，答鈴聲
    是正常運作的，丙○○搬電腦前的五到十分鐘，答鈴就沒有
    運作，這是我從另一臺公司配備的監視錄影器檢視後發現的
    。... 答鈴是可以從店內切掉，不能從店外切掉，依規定店
    員不能自行切掉。」等語明確，再觀諸卷附之監視錄影器畫
    面翻拍照片，同案被告丙○○搬走電腦主機時，係將電腦主
    機手提於身體正面，通過冠綸店之櫃檯正前方走出大門，絲
    毫未見掩飾之舉動，如便利商店值班人員正常監視，自不可
    能未發現；況同案被告丙○○如未經被告丁○○內應，其焉
    有可能知悉冠綸店門口之來客答鈴聲會停止運作，又焉能知
    曉當時櫃檯無人監視，以致毫不掩飾地將電腦主機攜離？益
    見冠綸店門口之來客答鈴聲係遭當時值班之被告丁○○刻意
    切掉，並通知同案被告丙○○前來搬走電腦主機，自己則躲
    在監視錄影器無法拍攝之地點，甚為明確。又被告丁○○自
    承：案發後伊有傳簡訊給丙○○，要丙○○以公共電話和伊
    聯繫等情不諱，此節並據證人丙○○、江智俊於原審審理時
    證述明確，堪予認定，惟被告丁○○如未與同案被告丙○○
    共同犯案，理應無庸擔心，其又僅係冠綸店之店員，與丙○○復無特別交情，本案究係何人犯案、丙○○有無坦承犯行
    等節，均與被告丁○○無涉，何以其竟要同案被告丙○○以
    不易追查之公共電話聯繫？在在足以佐證本案確係被告丁○○計劃後，推由同案被告丙○○下手竊盜、毀棄無訛。至於
    被告丁○○辯稱：「（你為何要傳簡訊給張，叫他用公共電
    話打給你？）案發後，我要她趕快出面說清楚。」、「（為
    何一定要她用公共電話打？）因為我怕她不敢出面。」云云
    ，明顯悖於一般事理常情，無足採信。
  (六)被告丁○○確有與同案被告丙○○共同竊盜、毀棄之犯意聯
    絡，業經審認明確，被告丁○○並未實際下手，則縱算冠綸
    店保險櫃內未採得被告丁○○之指紋，亦無從資為有利於被
    告丁○○之認定，故被告丁○○聲請調取當日指紋鑑定報告
    云云，核無必要，附此敘明。
  (七)綜上所述，被告丁○○所辯並不足採，本件事證明確，被告
    丁○○犯行堪予認定，應予依法論科。
三、論罪：
  (一)被告丁○○、同案被告丙○○、戊○○三人行為後，如附表
    所示之相關法律均業經變更，並均於九十五年七月一日施行
    ，茲經整體比較結果，裁判時之新法並未較有利於被告三人
    ，依現行刑法第二條第一項前段規定（現行刑法第二條第一
    項之規定，係規範行為後法律變更所生新舊法比較適用之準
    據法，於新法施行後，應適用新法第二條第一項之規定，為
    「從舊從輕」之比較，有最高法院九十五年第八次刑事庭會
    議決議可資參考），自均應適用行為時即修正前之各規定論
    處，合先敘明。
  (二)查冠綸店二樓之保險櫃，並非擔任店員之被告丁○○業務上
    持有範圍，被告丁○○不能打開該保險櫃或動用裡面金錢乙
    節，業據被告丁○○自承不諱，並經證人江智俊於原審審理
    時證述明確。又查被告丁○○第二次要求同案被告丙○○前
    往冠綸店搬走電腦主機，考其原因乃被告丁○○擔心電腦主
    機內存有不利於其等之證據，遂欲將之毀棄等情，業據同案
    被告丙○○於原審審理陳稱綦詳，堪認被告丁○○、同案被
    告丙○○係基於毀棄他人物品之犯意聯絡，推由被告丙○○
    將該電腦主機搬走丟棄無訛。核被告丁○○所為，係犯刑法
    修正前第三百二十條第一項之竊盜罪，及同法修正前第三百
    五十四條之毀棄他人物品罪。被告丁○○、丙○○就上開犯
    行，有犯意聯絡及行為分擔，為共同正犯。被告丁○○所犯
    之竊盜罪及毀棄罪二罪間，犯意各別，行為互殊，應分論並
    罰；檢察官認上開二罪有牽連犯之裁判上一罪關係，容有未
    洽。又告訴人江智俊於警詢中，已表明對被告丁○○、同案
    被告丙○○搬走電腦主機並毀棄在臺北縣三峽鎮長福橋下之
    犯行進行訴追之意（見偵查卷第十五頁至第十八頁），堪認
    就被告丁○○、同案被告丙○○所犯之毀棄罪部分，已合法
    提出告訴，不因告訴人江智俊當時主觀上認為應構成竊盜罪
    而受影響（最高法院七十三年臺上字第五二二二號判例參照
    ），附此敘明。
四、維持原判決及駁回上訴之理由：
    原審認被告罪證明確，適用刑事訴訟法第二百九十九條第一
    項前段，刑法第二條第一項前段、修正前第二十八條、修正
　　前第三百二十條第一項、修正前第三百五十四條、修正前第
  　五十一條第五款，罰金罰鍰提高標準條例第一條前段規定，
  　並審酌被告丁○○利用其獨自在冠綸店值班之時機，一手策
    劃、主導本案，如無其巧心安排、內應，同案被告丙○○顯
    無犯案之機會，故被告丁○○雖未實際下手，惟其行為之可
    非難性，實遠甚於聽從其指示行事之被告丙○○，且被告丁○○事前刻意將冠綸店門口之來客答鈴聲關閉，又在同案被
    告丙○○進入店內時，藉詞補水躲在監視錄影器無法拍攝之
    地點，復令同案被告丙○○將可能存有其等犯案證據之電腦
    主機毀棄，一再製造其與本案無關之假象，尤見狡詐，事後
    又虛詞掩飾犯行，犯後態度難認良好，暨其犯罪之動機、目
　　的、竊得之金額、毀損之財物價值等一切情狀，就被告丁○○共同竊盜部分，量處有期徒刑柒月，另就共同毀棄他人之
    電腦主機部分，量處有期徒刑參月，所犯二罪定其應執行有
    期徒刑玖月。經核認事用法，並無違誤，量刑亦屬妥當。
參、一造辯論判決：
    被告經合法傳喚，無正當之理由不到庭，爰不待其陳述，逕
    行判決。
肆、適用法律：
據上論斷，應依刑事訴訟法第368條、第371條，判決如主文。
本案經檢察官鄭龍照到庭執行職務。
中　　華　　民　　國　　96　　年　　3 　　月　　23　　日
　　　　　　　　　刑事第十八庭審判長法　官  溫耀源
　　　　　　　　　　　　　　　　　  法　官  陳健順
　　　　　　　　　　　　　　　　　  法　官  邱同印
以上正本證明與原本無異。
不得上訴。
                                    書記官  莊昭樹
中　　華　　民　　國　　96　　年　　3 　　月　　23　　日
附錄：本案論罪科刑法條全文
刑法第三百二十條：
意圖為自己或第三人不法之所有，而竊取他人之動產者，為竊盜
罪，處五年以下有期徒刑、拘役或五百元以下罰金。
意圖為自己或第三人不法之利益，而竊佔他人之不動產者，依前
項之規定處斷。
前二項之未遂犯罰之。
刑法第三百四十九條
收受贓物者，處三年以下有期徒刑、拘役或五百元以下罰金。
搬運、寄藏、故買贓物或為牙保者，處五年以下有期徒刑、拘役
或科或併科一千元以下罰金。
因贓物變得之財物，以贓物論。
刑法第三百五十四條
毀棄、損壞前二條以外之他人之物或致令不堪用，足以生損害於
公眾或他人者，處二年以下有期徒刑、拘役或五百元以下罰金。
附表
┌──────┬───────────┬───────────┬────────────┐
│相關修正條文│行為時即修正前之規定  │裁判時即修正後之規定  │本案具體適用後之比較結果│
├──────┼───────────┼───────────┼────────────┤
│刑法第二十八│二人以上共同實施犯罪之│二人以上共同實行犯罪之│被告丁○○、丙○○就所犯│
│條          │行為者，皆為共犯。    │行為者，皆為正犯。    │之竊盜、毀棄罪，均係以自│
│            │                      │                      │己共同犯罪之意思，推由被│
│            │                      │                      │告丙○○實行構成要件之行│
│            │                      │                      │為，無論依修正前或修正後│
│            │                      │                      │之規定，均成立共同正犯，│
│            │                      │                      │修正後之規定並未較有利於│
│            │                      │                      │被告丁○○、丙○○。    │
├──────┼───────────┼───────────┼────────────┤
│第三十三條第│罰金：一元以上。      │罰金：新臺幣一千元以上│刑法分則各編所定罰金之貨│
│五款        │                      │，以百元計算之。      │幣單位原為銀元，且依修正│
├──────┼───────────┼───────────┤前刑法第三十三條第五款規│
│刑法施行法第│無。                  │中華民國九十四年一月七│定，罰金刑為一銀元以上，│
│一之一條    │                      │日刑法修正施行後，刑法│而有關罰金倍數之調整及銀│
│            │                      │分則編所定罰金之貨幣單│元與新臺幣之折算標準，則│
│            │                      │位為新臺幣。（第一項）│定有「罰金罰鍰提高標準條│
│            │                      │九十四年一月七日刑法修│例」及「現行法規所定貨幣│
│            │                      │正時，刑法分則編未修正│單位折算新臺幣條例」，除│
│            │                      │之條文定有罰金者，自九│罰金以一銀元折算三元新臺│
│            │                      │十四年一月七日刑法修正│幣外，並將七十二年六月二│
│            │                      │施行後，就其定數額提高│十六日以前修正之刑法部分│
│            │                      │為三十倍。但七十二年六│條文罰金數額提高二至十倍│
│            │                      │月二十六日至九十四年一│，其後修正者則不再提高倍│
│            │                      │月七日新增或修正之條文│數；九十五年七月一日施行│
│            │                      │，就其所定數額提高為三│之現行刑法第三十三條第五│
│            │                      │倍。（第二項）        │款則將罰金刑提高為新臺幣│
│            │                      │                      │一千元以上，並以百元計算│
│            │                      │                      │，復增訂刑法施行法第一之│
│            │                      │                      │一條，將刑法分則編各罪所│
│            │                      │                      │定罰金之貨幣單位改為新臺│
│            │                      │                      │幣，並將七十二年六月二十│
│            │                      │                      │六日以前修正之刑法部分條│
│            │                      │                      │文罰金數額提高為三十倍，│
│            │                      │                      │其後修正者則提高為三倍，│
│            │                      │                      │故刑法第三百二十條第一項│
│            │                      │                      │、第三百五十四條及第三百│
│            │                      │                      │四十九條第一項之罰金刑部│
│            │                      │                      │分，因上開包裹式修法之結│
│            │                      │                      │果，應認亦有修正。比較修│
│            │                      │                      │正前、後之規定，其罰金刑│
│            │                      │                      │最高數額雖屬一致，但修正│
│            │                      │                      │前罰金刑之最低數額為銀元│
│            │                      │                      │一元，折算成新臺幣三元，│
│            │                      │                      │修正後罰金之最低數額則為│
│            │                      │                      │新臺幣一千元，自均以修正│
│            │                      │                      │前即行為時法有利於被告三│
│            │                      │                      │人。                    │
├──────┼───────────┼───────────┼────────────┤
│易科罰金之折│犯最重本刑為五年以下有│犯最重本刑為五年以下有│依行為時即修正前刑法第四│
│算標準（刑法│期徒刑以下之刑之罪，而│期徒刑以下之刑之罪，而│十一條第一項前段、罰金罰│
│第四十一條第│受六個月以下有期徒刑或│受六個月以下有期徒刑或│鍰提高標準條例第二條前段│
│一項前段）  │拘役之宣告，因身體、教│拘役之宣告者，得以新臺│（現已刪除）之規定，易科│
│            │育、職業、家庭之關係或│幣一千元、二千元或三千│罰金係以銀元一百元以上三│
│            │其他正當事由，執行顯有│元折算一日，易科罰金。│百元以下折算一日，換算新│
│            │困難者，得以一元以上三│                      │臺幣後，係以新臺幣三百元│
│            │元以下折算一日，易科罰│                      │以上九百元以下折算一日，│
│            │金。                  │                      │惟依修正後之刑法第四十一│
│            │                      │                      │條第一項前段規定，其最低│
│            │                      │                      │易科罰金之折算標準為新臺│
│            │                      │                      │幣一千元，自以修正前之規│
│            │                      │                      │定有利於被告丙○○、黃筱│
│            │                      │                      │珍。                    │
├──────┼───────────┼───────────┼────────────┤
│刑法第五十一│宣告多數有期徒刑者，於│宣告多數有期徒刑者，於│修正前定應執行刑之上限為│
│條第五款    │各刑中之最長期以上，各│各刑中之最長期以上，各│有期徒刑二十年，修正後之│
│            │刑合併之刑期以下，定其│刑合併之刑期以下，定其│上限增長為三十年，修正後│
│            │刑期。但不得逾二十年。│刑期。但不得逾三十年。│之規定顯較不利於被告郭宏│
│            │                      │                      │偉、丙○○。            │
└──────┴───────────┴───────────┴────────────┘
